# 非同一控制企业合并形成商誉的会计分录应该怎样理解？

提问人：wufaxian 时间：2019-11-04 06:30:18
以下内容来源于网络，不知道是否正确。我的问题是基于这段内容而提出的。
如果分录编制有错，烦请各位老师给出正确的分录，谢谢！（ 1 ）非同一控制下的控股合并购买方一般应于购买日编制合并资产负债表，合并中取得的被购买方各项可辨认资产、负债应以其在购买日的公允价值计量，长期股权投资的成本大于合并中取得的被购买方可辨认净资产公允价值的差额，体现为合并财务报表中的商誉；长期股权投资的成本小于合并中取得的被购买方可辨认净资产公允价值的差额，计入合并当期损益，因购买日不需要编制合并利润表，该差额体现在合并资产负债表上，应调整合并资产负债表的盈余公积和未分配利润。例 1 ：A 公司支付 2000 万元的合并成本，购买了 B公司 60% 的股权，合并日 B 公司可辨认净资产的公允价值为 3000 万元。
购买方个别报表的会计分录：借：长期股权投资——B 公司 2000 万贷：银行存款 2000 万合并报表的会计分录：借：所有者权益（B 公司） 1800 万（300060%，实务中可能包括实收资本、资本公积、未分配利润等）商誉 200万（2000-300060%）贷：长期股权投资——B公司 2000 万问题：合并报表会计分录的含义是否可以理解为，收购导致原本公允的 b公司 60%公允价值 1800 万被认为拔高到 2000 万？所以以后合并报表当中的 “所有者权益（B 公司）”就变成了 2000 万？

回答人：chenyiwei
1800 万是收购取得的 B 公司可辨认净资产公允价值份额（60%），但 B 公司 50% 股权的公允价值为 2000 万，差额 200 万为归属该部分股权的商誉金额。但在中国企业会计准则下，合并报表中不确认归属于少数股东的商誉，因此合并报表中的少数股权份额还是 1200 万。